臺灣新北地方法院刑事判決
111年度審交易字第40號
公  訴  人  臺灣新北地方檢察署檢察官
被      告  陳致豪


上列被告因過失傷害案件，經檢察官提起公訴（110 年度偵字第
17507號），被告於準備程序進行中為有罪之陳述，本院裁定進
行簡式審判程序並判決如下：
    主  文
陳致豪犯過失傷害罪，處拘役伍拾日，如易科罰金，以新臺幣壹
仟元折算壹日。
    事實及理由
一、本件犯罪事實及證據，除證據部分補充「被告陳致豪於本院
    準備程序及審理中之自白」、「亞東紀念醫院診斷證明書各
    、扣押物品收據各1 份」外，其餘均引用如附件起訴書之記
    載。
二、核被告陳致豪所為，係犯刑法第284 條前段之過失傷害罪。
    爰審酌被告駕駛自用小客車上路，本應注意車前狀況，並隨
    時採取必要之安全措施，且應注意市區道路行車時速不得超
    過50公里，竟疏未注意貿然超速行駛，且與證人杜廷軒所駕
    車輛前後追逐，因而不慎失控撞上路樹，致告訴人王冠雄受
    有如附件起訴書所示之傷害，應予非難，兼衡被告無前科（
    見臺灣高等法院被告前案紀錄表1 份）、高職畢業之智識程
    度（見偵卷所附被告個人戶籍資料查詢結果1 紙）、家庭經
    濟狀況小康（見偵卷第17頁被告調查筆錄受詢問人欄）、目
    前工作收入不一定、需撫養父母親、告訴人之傷勢及被告犯
    後坦承犯行，惟迄今尚未與告訴人達成和解或取得諒解等一
    切情狀，量處如主文所示之刑，並諭知易科罰金之折算標準
    ，以資懲儆。
據上論斷，應依刑事訴訟法第273條之1第1項、第299條第1 項前
段、第310條之2、第454條第2項，判決如主文。
本案經檢察官楊凱真偵查起訴，由檢察官高智美到庭執行公訴。
中　　華　　民　　國   111    年    2    月     24    日
                  刑事第二十三庭  法  官  傅明華
上列正本證明與原本無異。如不服本判決，應於判決送達後20日
內敘明上訴理由，向本院提出上訴狀(應附繕本)，上訴於臺灣高
等法院。其未敘述上訴理由者，應於上訴期間屆滿後20日內向本
院補提理由書「切勿逕送上級法院」。
                                  書記官  黃毓琪
中　　華　　民　　國   111    年    2    月     24    日
附錄本案論罪科刑法條全文：
中華民國刑法第284條
因過失傷害人者，處 1 年以下有期徒刑、拘役或 10 萬元以下
罰金；致重傷者，處 3 年以下有期徒刑、拘役或 30 萬元以下
罰金。 
--------------------------------------------------------
附件：
臺灣新北地方檢察署檢察官起訴書
                                    110年度偵字第17507號
　　被　　　告　陳致豪　男　35歲（民國00年0月00日生）
　　　　　　　　　　　　住臺北市○○區○○街000巷00號2樓
　　　　　　　　　　　　居新北市○○區○○路0段000巷0號
　　　　　　　　　　　　國民身分證統一編號：Z000000000號
    選任辯護人  林皓堂律師 
上列被告因過失傷害案件，已經偵查終結，認應該提起公訴，茲
將犯罪事實及證據並所犯法條分敘如下：
　　　　　　犯罪事實
一、陳致豪與莊辰彬（涉嫌妨害自由部分，另為不起訴處分）為
    地下錢莊業者。緣王冠雄前於民國109年12月間，曾向陳致
    豪、莊辰彬所屬地下錢莊借款，並由莊辰彬出面接洽，惟王
    冠雄嗣後並未清償完畢。嗣於110年4月20日13時許，王冠雄
    再度因急需用錢，透過友人介紹，以電話聯繫不知名之地下
    錢莊欲借款，未料渠所聯繫之地下錢莊竟是陳致豪、莊辰彬
    所屬地下錢莊，莊辰彬得知後，即與陳致豪謀議應如何向王
    冠雄追討先前積欠之債務。嗣於同日15時16分許，陳致豪即
    駕駛車牌號碼000-0000號自用小客車搭載莊辰彬，抵達與王
    冠雄約定之新北市○○區○○路000號附近，為免王冠雄一見到
    莊辰彬即脫逃，莊辰彬先行下車閃避，等候陳致豪通知，待
    王冠雄上車後，陳致豪再通知莊辰彬返回座車，王冠雄一見
    到莊辰彬， 深知情勢不利，旋即以私訊聯繫友人李祐甫，
    李祐甫即輾轉聯繫杜廷軒、藍偉誠、賴峻瑋及張哲瑋等人駕
    駛車牌號碼000-0000號自小客車到場。陳致豪見對方人多勢
    眾，旋即駕駛搭載莊辰彬、王冠雄2人之上開車輛離開現場
    ，杜廷軒等人則駕車尾隨在後陳致豪本應注意車前狀況，並
    隨時採取必要之安全措施、且應注意市區道路行車時速不得
    超過50公里，而依當時情況亦無不能注意之情事，竟疏未注
    意及此，貿然超速行駛，而與杜廷軒所駕車輛前後追逐，嗣
    於行經新北市土城區學府路、學海路口時，陳致豪不慎失控
    撞上路樹，致所駕座車內之莊辰彬受有右側股骨粉碎性骨折
    之傷害（過失傷害部分，未具告訴）；王冠雄受有骨盆骨折
    、右足背撕裂傷、右前臂擦挫傷、右前額擦傷及右腹挫傷之
    傷害。  
二、案經王冠雄訴由新北市政府警察局土城分局報告偵辦。
　　　　　  證據並所犯法條
一、證據清單暨待證事實
編號 證據名稱 待證事實 1 被告陳致豪於警詢及偵查中之自白   被告陳致豪為擺脫杜廷軒駕車追逐，而駕駛搭載莊 辰彬、告訴人之車輛以時速80公里高速行駛於市區道路，導致車輛失控撞擊路樹並致告訴人受傷之事實。 2 告訴人王冠雄於警詢時之指述 被告陳致豪遭杜廷軒駕車追逐並失控撞車而受傷之事實。 3 證人即同案被告莊辰彬偵查中之證述 被告陳致豪遭杜廷軒駕車堵車，因而駕車駛離後車禍之事實。 4 證人杜廷軒於警詢時之證述 杜廷軒接獲電話通知告訴人遭黑色汽車押走，遂駕駛BGA-6713號自小客車到場救援，被告陳致豪旋即駕駛搭載莊辰彬、王冠雄2人之車輛離開現場，杜廷軒等人則駕車尾隨在後，被告陳致豪行經新北市土城區學府路、學海路口時，不慎失控撞上路樹之事實。 5 證人藍偉誠於警詢時之證述  同上。 6 證人張哲瑋於警詢時之證述 同上。 7 證人賴俊瑋於警詢時之證述  同上。 8 警員葉明耿之職務報告1份 被告陳致豪與杜廷軒駕車告訴追逐，因被告陳致豪因車速過快而失控撞上路樹之事實。  9 新北市政府警察局土城分局扣押筆錄、扣押物品目錄表及扣押物認領保管單各1份  證明被告陳致豪從事地下放款業務，並欲借款給告訴人之事實。 10 現場照片暨現場證物照片8張、監視器光碟1片暨監視器畫面截圖12張  證明被告陳致豪遭杜廷軒駕車追逐，因車速過快而失控撞上路樹之事實。  11 新北市政府警察局土城分局轄內王冠雄遭妨害自由案現場勘察報告1份  證明車號000-0000號自小客車曾由被告陳致豪、莊辰彬駕駛、乘坐之事實。 
二、核被告陳致豪所為，係涉犯刑法第284條前段之過失傷害罪
    嫌。
三、依刑事訴訟法第251條第1項提起公訴。
　  此　致
臺灣新北地方法院
中　　華　　民　　國　 110　　年　　12　　月　　21 　 日
　　　　　　　　　　　　　　　檢　察　官  楊凱真